【裁判字號】    97,交聲,1606
【裁判日期】    971013
【裁判案由】    交管條例聲異
【裁判全文】
臺灣板橋地方法院交通事件裁定        97年度交聲字第1606號
原處分機關  交通部公路總局臺北區監理所板橋監理站
異  議  人
即受處分人  甲○○
上列異議人因違反道路交通管理處罰條例案件，對於交通部公路
總局臺北區監理所板橋監理站於民國97年6 月16日以板監裁字第
裁41-C00000000號違反道路交通管理事件裁決書所為之裁決處分
，聲明異議，本院裁定如下：
    主  文
異議駁回。
    理  由
一、按汽車駕駛人，行經有燈光號誌管制之交岔路口闖紅燈者，
    處新臺幣（下同）1 千8 百元以上5 千4 百元以下罰鍰；汽
    車駕駛人有第53條情形者，記違規點數三點，道路交通管理
    處罰條例第53條第1 項、第63條第1 項第3 款分別定有明文
    。
二、原處分意旨略以：本件異議人即受處分人甲○○於民國97年
    5 月3 日上午9 時許，騎乘車牌號碼K3D-112 號重型機車（
    下稱本件機車），在臺北縣板橋市○○路與信義路150 巷口
    處，因有「闖紅燈（左轉）」之違規事實，經臺北縣政府警
    察局板橋分局警員攔停當場舉發。嗣經原處分機關交通部公
    路總局臺北區監理所板橋監理站於97年6 月16日以板監裁字
    第裁41-C00000000號裁決書裁決，依前開規定裁處異議人罰
    鍰最低額1 千8 百元，並記違規點數三點。
三、異議意旨略以：伊騎乘本件機車行駛至臺北縣板橋市○○路
    與信義路150 巷口處時，因該路口並無設置機車待轉區，又
    無左轉號誌，伊於是在信義路路旁等待路口淨空後，始左轉
    至信義路150 巷，惟此時燈號已轉換為紅燈，警員即將伊攔
    下開立罰單，伊請教警員該路口要如何左轉，警員回答說直
    行機車道時，直接切入汽車快車道，並在十字路口暫停待沒
    車時才可以左轉通過，伊無法認同前開解釋，而伊當時應該
    是在綠燈的時候超過停止線後再左轉，爰依法聲明異議云云
    。
四、查本件違規事實，業據證人即舉發警員何政霖於本院調查時
    ，到庭具結證稱：當天我是站在信義路150 巷口檳榔攤旁邊
    ，執行路檢勤務定點取締交通違規。信義路與信義路150 巷
    口是T 字型路口，當時我看到信義路上的燈號是紅燈，信義
    路150 巷口的燈號是綠燈，異議人駕駛本件機車，在信義路
    紅燈時左轉過來150 巷，我就當場攔停舉發。當時異議人表
    示該路口並沒有待轉區○○○○○路口要如何左轉，我跟他
    講該T 字型路口應該是要在信義路號誌為綠燈時，（先通過
    路口停止線）停等在右邊路旁，等150 巷口號誌為綠燈的時
    候，再往前直行，也有跟異議人講說可以在信義路綠燈時打
    方向燈橫跨快車道騎到路中間，等路口沒有車的時候再左轉
    到150 巷，但前提是要信義路上的號誌都仍然為綠燈；我當
    時站立的位置看得到該路口信義路往板橋方向的停止線，確
    定異議人是在信義路上的號誌為紅燈的時候，才騎乘本件機
    車超越信義路口之停止線左轉等情明確，且有本件舉發通知
    單影本1 紙及異議人所提出之路口照片3 張附卷可稽。參以
    證人何政霖與異議人素不相識，亦無怨隙，應無甘冒自身違
    犯偽證罪責之風險而設詞誣陷異議人之理，而交通警員製單
    舉發違反道路交通處罰條例所列之違規事實，本質上係公務
    員依法執行職務之行為，如有枉法構陷或為不實記載之行為
    ，亦需負擔嚴厲之刑事責任，國家並以此擔保公務員能忠實
    執行職務，故於未裝設自動感應攝影器材路段，就闖紅燈等
    一瞬間突發之交通違規行為，因無法期待警員於發現後能及
    時攝影取證，事實上亦僅能仰賴舉發警員目視為之，別無其
    他舉證之可能，經核證人何政霖上開證述內容，並無存有顯
    然瑕疵或違背常情之處，應屬可採，異議人空言辯稱其是在
    綠燈時超過停止線再左轉云云，要難採信。從而，異議人確
    有騎乘本件機車闖紅燈左轉之違規事實，洵堪認定。至異議
    人雖另持行車安全等理由聲明不服，惟其既考領有合格機車
    駕駛執照，對於道路交通管理處罰條例有關闖紅燈違規行為
    之規定與罰責，當有所認識，而於信義路路口燈號已顯示為
    紅燈禁止通行之際，自不應再往前行駛超越該路口停止線，
    否則勢將侵犯信義路150 巷口綠燈行駛車輛之路權，增加爭
    道行駛、發生車禍之風險，反更嚴重危害於交通安全，且證
    人何政霖如前述已敘明如何依路口號誌顯示從信義路左轉至
    信義路150 巷行駛之方式，異議人自得視現實道路交通狀況
    俾以選擇行進動線，尚無須冒生命危險而仍強要其切入信義
    路內側快車道之情事，是本件查無異議人得騎車闖紅燈之正
    當理由，其所辯之情均無可採，難認原處分有何違法或不當
    之處。
五、綜上，原處分機關依道路交通管理處罰條例第53條第1 項規
    定，裁處異議人最低額罰鍰1 千8 百元，並依同條例第63條
    第1 項第3 款規定，記違規點數三點，核無違誤，本件異議
    為無理由，應予駁回。
據上論斷，應依道路交通案件處理辦法第19條，裁定如主文。
中    華    民    國    97    年    10    月    13    日
                  交通法庭  法  官  張 兆 光
上列正本證明與原本無異。
如不服本裁定，應於裁定送達後五日內敘明抗告理由，向本院提
出抗告狀。
                            書記官  曹 秋 冬
中    華    民    國    97    年    10    月    14    日


司法院資訊處製作；財團法人民間司法改革基金會備份。
